臺灣桃園地方法院民事簡易判決
111年度桃簡字第1450號
原      告  玉山商業銀行股份有限公司

法定代理人  黃男州
訴訟代理人  陳柏傑
被      告  黃盈榛

上列當事人間請求清償債務事件，本院於民國111年10月25日言
詞辯論終結，判決如下：
    主    文
被告應給付原告新臺幣223,749元，及如附表所示之利息、違約
金。
訴訟費用由被告負擔。
本判決得假執行。
    事實及理由
一、原告主張：被告於民國110年1月14日向原告借款新臺幣（下
    同）25萬元，並約定借款期間自110年1月14日起至117年1月
    14日止，按月平均攤還本息，利息按依原告三個月定儲利率
    指數加碼年利率8.88機動計算（本件111年1月14日起至111
    年6月14日止為10.08％，111年6月15日起為9.94％）。如遲延
    還本或付息，除按上開利率計息外，逾期在6個月以內者，
    另按上開利率10％，逾期超過6個月者，按上開利率20％計付
    違約金，每次違約金最高連續收取期數為9期，並喪失期限
    利益，債務視同全部到期。詎被告自111年1月14日起即未遵
    期清償，尚欠本金223,749元及利息、違約金未還。為此，
    爰依消費借貸之法律關係提起本件訴訟等語，並聲明：如主
    文第1項所示。
二、被告則以：對於原告的請求願意認諾等語。
三、按當事人於言詞辯論時為訴訟標的之捨棄或認諾者，應本於
    其捨棄或認諾為該當事人敗訴之判決，民事訴訟法第384條
    定有明文。被告對於原告依訴之聲明所為關於某法律關係之
    請求，於法院行言詞辯論時為承認者，即生訴訟法上認諾之
    效力，法院應不待調查原告請求之訴訟標的之法律關係果否
    存在，逕以認諾為該被告敗訴判決之基礎（最高法院85年度
    台上字第153號判決意旨參照）。經查，原告主張前開事實
    ，業據其提出借款契約書、授信交易明細、放款利率查詢表
    等件為憑（見本院卷第5至7頁），並據被告於言詞辯論時就
    原告主張之訴訟標的為認諾（見本院卷第17頁），本院自應
    本於其認諾為被告敗訴之判決。
四、從而，原告依消費借貸之法律關係，請求被告給付如主文第
    1項所示，為有理由，應予准許。
五、本件係適用簡易程序所為被告敗訴之判決，爰依民事訴訟法
    第389條第1項第3款之規定，依職權宣告假執行。
六、訴訟費用負擔之依據：民事訴訟法第78條。
中　　華　　民　　國　　111 　年　　11　　月　　4 　　日
                  桃園簡易庭  法  官  曾耀緯
以上為正本係照原本作成。
如不服本判決，應於送達後20日內，向本院提出上訴狀並表明上
訴理由，如於本判決宣示後送達前提起上訴者，應於判決送達後
20日內補提上訴理由書（須附繕本）。
如委任律師提起上訴者，應一併繳納上訴審裁判費。
中　　華　　民　　國　　111 　年　　11　　月　　4 　　日
                              書記官  吳宏明